臺灣高等法院臺中分院刑事裁定　
110年度聲字第2913號
聲  請  人  臺灣高等檢察署臺中檢察分署檢察官     
受  刑  人  林嘉鴻



上列聲請人因受刑人違反藥事法等案件，數罪併罰有二裁判以上
，聲請定其應執行之刑（聲請案號：110年度執聲字第1377號）
，本院裁定如下：
    主  文
林嘉鴻所犯如附表所示各罪所處之刑，應執行有期徒刑伍年陸月
。
    理  由
一、聲請意旨略以：受刑人林嘉鴻（下稱受刑人）因違反藥事法
    數罪，先後經判決確定如附表所示，數罪中雖有刑法第50條
    第1項但書所列情形，惟受刑人已請求檢察官聲請定應執行
    刑，有是否請求定應執行刑調查表足稽，應依刑法第50條第
    2項、第53條、第51條第5款規定，定其應執行之刑，爰依刑
    事訴訟法第477條第1項聲請裁定等語。 
二、按裁判確定前犯數罪者，併合處罰之。但有下列情形之一者
    ，不在此限：一、得易科罰金之罪與不得易科罰金之罪。二
    、得易科罰金之罪與不得易服社會勞動之罪。三、得易服社
    會勞動之罪與不得易科罰金之罪。四、得易服社會勞動之罪
    與不得易服社會勞動之罪。前項但書情形，受刑人請求檢察
    官聲請定應執行刑者，依第51條規定定之。刑法第50條定有
    明文。又數罪併罰有二裁判以上，宣告多數有期徒刑者，於
    各刑中之最長期以上，各刑合併之刑期以下，定其刑期，但
    不得逾30年。刑法第53條、第51條第5款亦有明定。次按數
    罪併罰之定應執行之刑，係出於刑罰經濟與責罰相當之考量
    ，並非予以犯罪行為人或受刑人不當之利益，為一種特別的
    量刑過程，相較於刑法第57條所定科刑時應審酌之事項係對
    一般犯罪行為之裁量，為定應執行刑之宣告，乃對犯罪行為
    人本身及所犯各罪之總檢視，除應考量行為人所犯數罪反應
    出之人格特性，並應權衡審酌行為人之責任與整體刑法目的
    及相關刑事政策，在量刑權之法律拘束性原則下，依刑法第
    51條第5款之規定，採限制加重原則，以宣告各刑中之最長
    期為下限，各刑合併之刑期為上限，但最長不得逾30年，資
    為量刑自由裁量權之外部性界限，並應受法秩序理念規範之
    比例原則、平等原則、責罰相當原則、重複評價禁止原則等
    自由裁量權之內部抽象價值要求界限之支配，以使輕重得宜
    ，罰當其責，俾符合法律授與裁量權之目的，以區別數罪併
    罰與單純數罪之不同，兼顧刑罰衡平原則（最高法院100年
    度台抗字第440號裁定意旨參照）。又執行刑之酌定，審酌
    各罪間之關係時，宜綜合考量數罪侵害法益之異同、對侵害
    法益之加重效應及時間、空間之密接程度，各罪間之獨立程
    度較高者，法院宜酌定較高之執行刑，但仍宜注意維持輕重
    罪間刑罰體系之平衡。行為人所犯數罪係侵害不可替代性或
    不可回復性之個人法益者，宜酌定較高之執行刑。民國107
    年8月7日司法院院台廳刑一字第1070021860號函訂定並自即
    日生效之「刑事案件量刑及定執行刑參考要點」第24、25點
    規定可供參考。再刑事訴訟法第370條第2項、第3項，已針
    對第二審上訴案件之定應執行刑，明定有不利益變更禁止原
    則之適用；而分屬不同案件之數罪併罰有應更定執行刑之情
    形，倘數罪之刑，曾經定應執行刑，再與其他裁判宣告之刑
    定應執行刑時，在法理上亦同受此原則之拘束。亦即，另定
    之執行刑，其裁量所定之刑期，不得較重於前定之執行刑加
    計後裁判宣告之刑或所定執行刑之總和（最高法院110年度
    台抗字第963號裁定意旨參照）。
三、經查，受刑人犯如附表所示之罪，各處如附表所示之刑，均
    經確定在案，有各該案件判決書及臺灣高等法院被告前案紀
    錄表在卷可稽。而受刑人所犯如附表編號1至3所示為不得易
    科罰金、易服社會勞動之罪，與附表編號4、5所示為不得易
    科罰金、得易服社會勞動之罪，依刑法第50條第1項但書之
    規定固不得併合處罰，惟受刑人就附表所示各罪已請求檢察
    官定應執行刑，有經受刑人簽名捺印之110年11月3日臺灣彰
    化地方檢察署刑法第50條第1項但書案件是否請求定應執行
    刑調查表附卷可按，檢察官聲請定其應執行之刑，本院審核
    認聲請為正當，應予准許。本院參酌受刑人以書面表示對於
    本件定應執行刑並無意見，有其提出之陳述意見調查表在卷
    可參（本院卷第93頁），及受刑人所犯如附表所示各罪，犯
    罪態樣分別為販賣第二級毒品罪、幫助販賣第一級毒品罪（
    附表編號1、2、3）、轉讓禁藥罪（附表編號4、5），所侵
    害法益種類、犯罪手段、情節相同或類似，均屬與毒品相關
    之犯罪，責任非難重複之程度相對較高，犯罪時間間隔（係
    在106年12月15日至108年4月25日間所犯），各罪依其犯罪
    情節所量定之刑，受刑人違反之嚴重程度等，為整體非難評
    價，及衡酌附表編號1至3所示13罪，前經臺灣彰化地方法院
    以109年度訴字第599號判決定應執行有期徒刑4年8月確定、
    附表編號5所示9罪，前經本院以110年度上訴字第1301號判
    決定應執行有期徒刑1年1月確定，復參諸前揭所述之比例原
    則、責罰相當原則等自由裁量權之內部性界限等情，合併定
    其應執行之刑如主文所示。
四、依刑事訴訟法第477條第1項，刑法第50條第2項、第53條、
    第51條第5款，裁定如主文。
中　　華　　民　　國　　110 　年　　12　　月　　7 　　日
        　　刑事第十庭    審判長法　官  陳  宏  卿
　　　　　　　　　　　　　　    法　官  楊  文  廣
 　　　　　　　　　　　　　　　 法　官  簡  芳  潔     
                     
以上正本證明與原本無異。     
如不服本裁定，得於收受送達後5日內向本院提出抗告書狀(須附
繕本)。因疫情而遲誤不變期間，得向法院聲請回復原狀。

                                書記官  廖  婉  菁

中　　華　　民　　國　　110 　年　　12　　月　　7 　　日
附表：受刑人林嘉鴻定應執行刑案件一覽表
編      號  1 2 3 罪      名  販賣第二級毒品 販賣第二級毒品、 幫助販賣第一級毒品 販賣第二級毒品 宣  告  刑  有期徒刑4年2月 有期徒刑3年10月 (4次) 有期徒刑3年8月 (8次) 犯 罪 日 期  106.12.15 1.107.1.16 2.107.4.1 3.108.2.1 4.107.3.13 1.107.1.11  5.108.1.29 2.107.1.14  6.108.2.5 3.107.3.1   7.108.2.7 4.107.3.21  8.107.3.12 偵 查 機 關 年 度 案 號  彰化地檢108年度偵字第7232號 彰化地檢108年度偵字第7232號 彰化地檢108年度偵字第7232號 最後 事實審 法院 彰化地院 彰化地院 彰化地院  案號 109年度訴字第599號 109年度訴字第599號 109年度訴字第599號  判決 日期 109/10/14 109/10/14 109/10/14 確定 判決 法院 彰化地院 彰化地院 彰化地院  案號 109年度訴字第599號 109年度訴字第599號 109年度訴字第599號  確定 日期 109/11/13 109/11/13 109/11/13 是否為得易科罰金、易服社會勞動之案件  不得易科罰金 不得易服社會勞動 不得易科罰金 不得易服社會勞動 不得易科罰金 不得易服社會勞動 備       註  彰化地檢109年度執字第5437號 彰化地檢109年度執字第5437號 彰化地檢109年度執字第5437號   編號1至3號曾定應執行有期徒刑4年8月   
編      號  4 5 (以下空白) 罪      名  轉讓禁藥 轉讓禁藥  宣  告  刑  有期徒刑6月(2次) 有期徒刑5月(9次)  犯 罪 日 期  1.108.03.31 2.108.04.05 1.108.2.11  5.108.4.1  2.108.3.25  6.108.4.9 3.108.3.27  7.108.4.11   (2次)     8.108.4.25 4.108.3.30    偵 查 機 關 年 度 案 號  彰化地檢109年度偵字第6985號 彰化地檢109年度偵字第6985號  最後 事實審 法院 彰化地院 中高分院   案號 109年度訴字第964號 110年度上訴字第1301號   判決 日期 110/03/30 110/09/07  確定 判決 法院 彰化地院 中高分院   案號 109年度訴字第964號 110年度上訴字第1301號   確定  日期 110/05/12 110/10/05  是否為得易科罰金、易服社會勞動之案件  不得易科罰金 得易服社會勞動 不得易科罰金 得易服社會勞動  備       註  彰化地檢110年度執字第2510號 （原審判決附表二） 彰化地檢110年度執字第4137號     原審判決附表一經撤銷改判並定應執行有期徒刑1年1月